臺灣臺北地方法院刑事判決
111年度審交易字第425號
公  訴  人  臺灣臺北地方檢察署檢察官
被      告  何文瑞


上列被告因過失傷害案件，經檢察官提起公訴（111年度偵字第1
3705號），本院判決如下：
    主  文
本件公訴不受理。
    理  由
一、公訴意旨詳如附件起訴書所載。
二、按告訴乃論之罪，告訴人於第一審辯論終結前得撤回其告訴
    。又告訴經撤回者，應諭知不受理之判決，刑事訴訟法第23
    8條第1項、第303條第3款分別定有明文。而檢察官之偵查程
    序，以就所偵查之案件為起訴或不起訴處分而終結，其所為
    之起訴或不起訴處分，祇須對外表示，即屬有效，該起訴書
    或不起訴處分書之製作與否，係屬程式問題，對終結偵查之
    效力，不生影響（司法院院字第2550號解釋、最高法院93年
    度台上字第1678號判決意旨可資參照）。是起訴書經公告時
    ，起訴即已對外發生效力並發生拘束力，不容任意變更，除
    得依法撤回外，檢察官無再為不起訴處分之餘地。是以，刑
    事訴訟法第303條第3款規定：「告訴或請求乃論之罪，未經
    告訴、請求或其告訴、請求『經撤回』或已逾告訴期間者」，
    其中所謂「告訴經撤回」，解釋上亦不應僅限於訴訟繫屬後
    ，法院審理中經撤回告訴之情況，而應包括檢察官為合法起
    訴，偵查終結後，在提出起訴書於法院前撤回告訴之情形在
    內。
三、經查，起訴意旨認被告何文瑞涉犯刑法第284條前段之過失
    傷害罪嫌，依同法第287條前段之規定，須告訴乃論。而檢
    察官就本件過失傷害案件於民國111年5月19日起訴，並於同
    年月27日公告等節，有本件法務部檢察書類查詢系統所查得
    本件偵結起訴與公告日期在卷可稽（見本院卷第17至18頁）
    ，是該起訴書經公告後，即生偵查終結起訴之效力，檢察官
    亦受該起訴處分之拘束，除得依法撤回外，無再為不起訴處
    分之餘地。又告訴人林佳信因與被告達成調解，於同年6月1
    日向臺灣臺北地方檢察署撤回告訴，此有聲請撤回告訴狀、
    調解程序筆錄、調解筆錄附卷可佐（見偵字卷第81至86頁）
    。參以本案起訴書及相關卷證資料係於同年6月9日始送交本
    院而生訴訟繫屬之效果，此有臺灣臺北地方檢察署111年6月
    9日北檢邦能111偵13705字第1119050096號函文上本院收文
    戳在卷為憑（見本院卷第5頁）。是告訴人撤回告訴，乃在
    檢察官為合法起訴，偵查終結後，在提出起訴書於法院前撤
    回告訴之情形，按上說明，爰依刑事訴訟法第303條第3款規
    定，不經言詞辯論，逕行諭知不受理之判決。
據上論斷，應依刑事訴訟法第303條第3款、第307條，判決如主
文。　
中　　華　　民　　國　　111 　年　　7 　　月　　5 　　日
　　　　　　　　　刑事第二十二庭  法　官  葉詩佳
上正本證明與原本無異。 
如不服本判決應於收受送達後20日內向本院提出上訴書狀，並應
敘述具體理由；其未敘述上訴理由者，應於上訴期間屆滿後20日
內向本院補提理由書（均須按他造當事人之人數附繕本）「切勿
逕送上級法院」。告訴人或被害人如對於本判決不服者，應具備
理由請求檢察官上訴，其上訴期間之計算係以檢察官收受判決正
本之日期為準。 因疫情而遲誤不變期間，得向法院聲請回復原
狀。
                                  書記官  巫佳蒨 
中　　華　　民　　國　　111 　年　　7 　　月　　6 　　日
附件：
臺灣臺北地方檢察署檢察官起訴書
                                    111年度偵字第13705號
　　被　　　告　何文瑞　男　56歲（民國00年00月00日生）
　　　　　　　　　　　　住新北市○○區○○路00號13樓
　　　　　　　　　　　　國民身分證統一編號：Z000000000號
上列被告因過失傷害案件，業經偵查終結，認應提起公訴，茲將
犯罪事實及證據並所犯法條分敘如下：
　　　　犯罪事實
一、何文瑞於民國110年11月7日早上10時31分許，駕駛車牌號碼
    000-0000號營業用小客車(下稱A車)，沿臺北市大安區四維
    路6巷由東往西方向行駛，於行經四維路6巷與仁愛路4段48
    巷無號誌交岔路口時，本應注意駕駛汽車行經無號誌交岔路
    口應減速慢行，作隨時停車之準備，且於車道數相同時，左
    方車應讓右方車先行，而依當時情形並無不能注意之情事，
    詎何文瑞仍疏未注意及此，行經交岔路口時見有車輛(車牌
    號碼000-0000號，所涉過失傷害犯嫌未據告訴)停靠在仁愛
    路4段48巷，視線略遭阻擋時，仍貿然駛入交岔路口，未作
    隨時停車之準備，適林佳信騎乘車牌號碼000-0000號普通重
    型機車(下稱B車)，沿仁愛路4段48巷由北往南方向騎行至上
    開交岔路口，何文瑞見狀業已閃避不及，以所駕A車撞擊B車
    ，致林佳信當場倒地受有右手及雙下肢擦挫傷之傷害。嗣警
    方獲報到場後，何文瑞於肇事後未被有偵查犯罪職權之機關
    或公務員發覺其為犯人前，即對至現場處理事故警員坦承肇
    事，自首而接受裁判。
二、案經林佳信訴由臺北市政府警察局大安分局報告偵辦。
　　　　證據並所犯法條
一、證據清單及待證事實：
編號 證據名稱 待證事實 1 被告何文瑞於警詢、偵查中之供述。 全部犯罪事實。  2 告訴人林佳信警詢中之指訴、偵查中之證述。  3 道路交通事故現場圖、補充資料表、調查報告表（一）、（二）、談話紀錄表2份，以及現場採證影像14張。  4 路口監視錄影畫面電磁紀錄、A車行車紀錄電磁紀錄1份，暨前開錄影畫面截圖數張。  5 告訴人臺北市立聯合醫院診斷證明書1張。  6 道路交通事故肇事人自首情形紀錄表1紙。  
二、核被告所為，係犯刑法第284條前段之過失傷害罪嫌。被告
    於肇事後未離開現場，於據報前往現場之警員尚未查知何人
    為駕車肇事之人前，即向到場之警員自承駕車肇事，並接受
    裁判等情，有前開道路交通事故肇事人自首情形紀錄表1紙
    在卷可稽，核符自首之要件，請依刑法第62條前段規定，審
    酌是否減輕其刑。
三、依刑事訴訟法第251條第1項提起公訴。
　　此　致
臺灣臺北地方法院
中　　華　　民　　國　 111　　年　　5 　　月　　19　　日
　　　　　　　　　　　　　　　檢　察　官　林岫璁
本件正本證明與原本無異
中　　華　　民　　國　 111　　年　　6 　　月　　02　　日
　　　　　　　　　            書　記　官  鍾承儒
附錄本案所犯法條全文
中華民國刑法第284條
因過失傷害人者，處 1 年以下有期徒刑、拘役或 10 萬元以下
罰金；致重傷者，處 3 年以下有期徒刑、拘役或 30 萬元以下
罰金。